臺灣臺北地方法院刑事判決　　　　　　　　　　　　　九十三年度訴字第九一二號
　　公　訴　人　臺灣臺北地方法院檢察署檢察官
　　被　　　告　甲○○
右列被告因違反毒品危害防制條例案件，經檢察官提起公訴（九十三年度偵字第一一
一九八號）及移送併辦（九十三年度毒偵字第一三四五號、第一四０五號），本院判
決如左：
    主    文
甲○○連續施用第一級毒品，累犯，處有期徒刑壹年貳月。扣案如附表編號一、二、
三扣押物品欄所示之第一級毒品海洛因均沒收銷燬之。扣案如附表編號一扣押物品欄
所示之注射針筒沒收。
    犯罪事實
一、甲○○基於概括之犯意，連續於附表編號一、二、三所示之時間、地點施用第一
　　級毒品海洛因（以下稱海洛因），嗣於附表編號一、二、三所示之查獲時間為警
    查獲，並扣得如附表編號一、二、三押物品欄所示之海洛因及如附表編號一扣押
    物品欄所示，為其所有用供其施用海洛因所用之注射針筒一支，並採集其尿液送
    驗，發現均有嗎啡陽性反應，而知上情。
二、案經台北市政府警察局萬華分局（以下稱萬華分局）移送台灣台北地方法院檢察
    署（以下稱台北地檢署）檢察官偵查起訴（附表編號三之部分）及由萬華分局移
    理　　由
壹、證據之認定：
  右述犯罪事實一之部分，有被告甲○○前後三次為警查獲，經警採集其尿液送驗發
  現均有嗎啡陽性反應之尿液藥物檢驗報告三紙附卷足憑（附表編號一之部分見台北
  地檢署九十三年度毒偵字第一三四五號偵查卷第三頁、附表編號二之部分見台北地
  檢署九十三年度毒偵字第一四０五號偵查卷第二九頁、附表編號三之部分見台北地
  檢署九十三年度偵字第一一一九八號偵查卷第八九頁），而被告前後三次為警查獲
  ，在其身上扣得之白粉，經送法務部調查局鑑定結果，該三包白粉均為海洛因，此
  有該局所出具之鑑定通知書三紙在卷可參（附表一部分見台北地檢署九十三年度核
  退字第三０二八號卷第二三頁、附表二之部份參見本院卷內該局九十三年七月二十
  八日調科壹字第０二０００六五０四號鑑定通知書、附表三之部分參見本院卷內該
  局九十三年八月十三日調科壹字第０二０００六五三號鑑定通知書），復有扣案如
  附表編號一所示之注射針筒一支足為佐證，且被告亦對前開犯罪事實於本院九十三
  年八月十八日審理時供承不諱（當日審判筆錄參照），是依(一)前開尿液藥物檢驗報
  告、(二)扣案之海洛因及注射針筒等補強證據已足資擔保被告於本院審理中所為之上
  開任意性自白具有相當程度之真實性，而得使本院確信被告前述自白之犯罪事實確
  屬真實，從而依刑事訴訟法第一百五十六條第一項「被告之自白，非出於強暴、脅
  迫、利誘、詐欺、疲勞訊問、違法羈押或其他不正之方法，且與事實相符者，得為
  證據。」及同條第二項「被告之自白，不得作為有罪判決之唯一證據，仍應調查其
  他必要之證據，以察其是否與事實相符。」規定，本院自得依被告前述自白及各該
  補強證據認定被告確有為前述犯行，本件事證明確，被告之犯行堪以認定。
貳、論罪科刑之法律適用：
  一、核被告所為，係犯毒品危害防制條例第十條第一項之施用第一級毒品罪。被告
      先後三次施用海洛因之犯行，時間緊密，犯意概括，所犯構成要件相同，為連
      續犯，依刑法第五十六條規定，以一罪論，並加重其刑。其施用海洛因前後持
      有海洛因之低度行為，應為施用海洛因之高度行為所吸收，不另論罪。
  二、查被告前於(一)八十八年九月、同年十月間因施用海洛因違反毒品危害防制條例
      案件，經本院先後裁定送觀察勒戒、強制戒治後，因強制戒治期間戒滿，而由
      台北地檢署檢察官於九十年三月七日以該署八十九年度毒偵字第三一一一號、
      第三三八二號、九十年度戒毒偵字第五九號不起訴處分書為不起訴之處分；又
      於(二)九十年七月間因犯竊盜案件，經本院判處有期徒刑六月；再於(三)九十年十
      二月間因施用海落因，而犯違反毒品危害防制條例案件，經本院就其應負之刑
      事責任部分判處有期徒刑十月（並由本院先於九十年十一月間裁定令其入戒治
      處所施以強制戒治），被告所犯上開(二)、(三)二案件經判決確定後，由台灣高等
      法院於九十一年十一月間以該院九十一年度聲字第一四四一號裁定就被告所犯
      上開(二)、(三)二案件合併定應執行有期徒刑一年二月，於九十二年八月一日執行
      完畢，此有台灣高等法院被告全國前案紀錄表一份在卷足憑，並經本院調閱被
      告所犯上開案件之各該案卷核閱無誤，有上開案件之判決書及執行指揮書附於
      本院卷可稽，被告於其所犯上開(二)、(三)二案件受有期徒刑之執行完畢後五年以
      內，再犯本件有期徒刑以上之罪，係屬累犯，應依刑法第四十七條規定遞加重
      其刑。
  三、爰審酌被告於毒品危害防制條例公佈生效後二度由法院裁定送強制戒治，顯未
      因前所受強制戒治之處分而決心改過及其本件施用毒品行為之時間次數、智識
      程度、品行、犯後尚能坦承犯行犯後態度良好等一切情狀，量處如主文所示之
      刑。
  四、扣案如附表編號一、二、三扣押物品欄所示之海洛因，應依毒品危害防制條第
      十八條第一項前段規定，不問屬於犯人與否，由本院諭知均沒收銷燬之。
  五、扣案如附表編號一所示之注射針筒一支，業據被告於本院九十三年八月十八日
      審理時供稱為其所有供其施用海洛因所用之物，且非專供施用毒品所用（當日
      審判筆錄參照），本院認不宜發還被告繼續持有，有沒收之必要，依刑法第三
      十八條第一項第二款、第三項規定併予宣告沒收。
參、其他：
  一、台北地檢署檢察官移送本院併辦之該署九十三年度毒偵字第一三四五號、第一
      四０五號（即附表編號一、二之案件）被告違反毒品危害防制條例案件，如前
      所述，被告就該二併辦部分，亦係該當於毒品危害防制條例第十條第一項規定
      之構成要件，且與檢察官在起訴書犯罪事實欄所記載被告如附表編號三之犯行
      ，，本屬裁判上一罪之連續犯關係，依刑事訴訟法第二百六十七條「檢察官就
      犯罪事實一部起訴者，其效力及於全部。」規定，本院自得就該併辦部分併為
      審理、判決，應予說明。
  二、被告前因自九十二年八月三日起至九十三年三月八日止，連續施用海洛因違反
      毒品危害防制條例案件，而由本院於九十三年五月十七日宣示以九十三年度訴
      字第一六五號判決判處被告有期徒刑一年四月，該判決嗣因檢察官及被告均未
      上訴，而於九十三年六月十七日判決確定，此有前述台灣高等法院被告全國前
      案紀錄表可稽，而本院前開判決係於九十三年五月三日辯論終結（本院卷內該
      案辦案進行簿參照），則依最高法院八十二年度第四次刑事庭會議決議「按刑
      事訴訟法第三百零二條第一款規定，案件曾經判決確定者，應為免訴之判決，
      係以同一案件，已經法院為實體上之確定判決，該被告應否受刑事制裁，既因
      前次判決而確定，不能更為其他有罪或無罪之實體上裁判，此項原則，關於實
      質上一罪或裁判上一罪，其一部事實已經判決確定者，對於構成一罪之其他部
      分，固亦均應適用，但此種事實係因審判不可分之關係在審理事實之法院，就
      全部犯罪事實，依刑事訴訟法第二百六十七條規定，本應予以審判，故其確定
      判決之既判力自應及於全部之犯罪事實，惟若在最後審理事實法院宣示判決後
      始行發生之事實，既非該法院所得審判，即為該案判決之既判力所不能及（最
      高法院卅二年上字第二五七八號判例參照），是既判力對於時間效力之範圍應
      以最後審理事實法院之宣示判決日為判斷之標準。」意旨，本件被告施用毒品
      之時間均在上開案件九十三年五月三日辯論終結，同年月十七日宣示判決後所
      發生，本院仍得就被告本件犯行為實體之裁判，不受前開判決既判力之拘束，
      應對被告加以說明。
據上論斷，應依刑事訴訟法第二百九十九條第一項前段，毒品危害防制條例第十條第
一項、第十八條第一項前段，刑法第十一條、第五十六條、第四十七條、第三十八條
第一項第二款，判決如主文。
本案經檢察官陳焜昇到庭執行職務
中　　　華　　　民　　　國　　九十三　　年　　　八　　　月　　三十一　　日
                                  臺灣臺北地方法院刑事第九庭
                                      審判長法　官  葉建廷
                                            法  官  官信成
                                            法  官  林怡秀
右正本證明與原本無異。
檢察官、被告如不服本判決，應於送達後十日內向本院提出上訴狀。
                                            書記官  林義盛
中　　　華　　　民　　　國　　九十三　　年　　　八　　　月　　三十一　　日
附表：
┌───┬───────┬────┬──────────────────┐
│編　號│施用時間及地點│查獲時間│扣押物品                            │
├───┼───────┼────┼──────────────────┤
│  一  │九十三年五月十│九十三年│(一)海洛因（淨重０．一八公克）（贓證物│
│      │八日，台北市萬│五月十八│  品清單編號：台北地檢署九十三年度青│
│      │華區○○路一四│日      │  保管字第三一０號）。　            │
│      │四巷路旁      │        │(二)注射針筒一支（贓證物品清單編號：台│
│      │              │        │  北地檢署九十三年度綠保管字第一０一│
│      │              │        │  五號）                            │
├───┼───────┼────┼──────────────────┤
│  二  │九十三年六月十│九十三年│海洛因（淨重０．０七公克）（贓證物品│
│      │五日，台北市萬│六月十五│清單編號：台北地檢署九十三年度青保管│
│      │華區雙園國中附│日      │字第三九四號）                      │
│      │近地址不詳之房│        │                                    │
│      │屋樓梯間內    │        │                                    │
├───┼───────┼────┼──────────────────┤
│  三  │九十三年六月十│九十三年│海洛因（淨重０．０四公克）（贓證物品│
│      │九日，台北市萬│六月十九│清單編號：九十三年度青保管字第四二八│
│      │華區○○街一三│日      │號）                                │
│      │一號三樓      │        │                                    │
│      │              │        │                                    │
└───┴───────┴────┴──────────────────┘
附錄本案論罪科刑法條全文：
毒品危害防制條例第十條：
施用第一級毒品者，處六月以上五年以下有期徒刑。
施用第二級毒品者，處三年以下有期徒刑。
